【裁判字號】    90,易,456
【裁判日期】    900717
【裁判案由】    竊盜
【裁判全文】
臺灣雲林地方法院刑事判決                            九十年度易字第四五六號
    公  訴  人  臺灣雲林地方法院檢察署檢察官
    被      告  甲○○
右列被告等因竊盜案件，經檢察官提起公訴（九十年度偵字第二二八五號），本院判
決如左：
    主  文
甲○○共同攜帶兇器、毀越牆垣及安全設備竊盜，處有期徒刑柒月，緩刑參年，緩刑
期內付保護管束。
扣案之活動扳手、扳手各壹支及螺絲起子貳支均沒收。
    事  實
一、甲○○基於意圖為自己不法所有之犯意聯絡，夥同乙○○（由本院另行審結）於
    民國九十年六月二日早上八時十五分許，分持客觀上足供兇器使用之螺絲起子二
    支、活動扳手及扳手各一支，以撬開鐵皮圍牆再破壞後門鐵條之方式，潛入丙○○在雲林縣斗南鎮○○里○○○路五○一號之住宅（侵入住宅部分未據告訴），
    竊取丙○○所有置於桌上之白色龍銀二只、茶壺一只及手機一只，正繼續翻箱倒
    櫃之際，為丙○○發覺後隨即報警，甲○○見狀立即逃逸，而為警於同日上午九
    時五十分許，在雲林縣斗南鎮石龜國小前之竹林內為警查獲，並在其身上起出丙○○所有手機一只。乙○○因逃逸不及而遭警當場逮捕，並起出白色龍銀二只及
    破碎之茶壺一只，復扣得活動扳手、扳手各一支及螺絲起子二支。
二、案經雲林縣警察局斗南分局報請台灣雲林地方法院檢察署檢察官偵查起訴。
    理  由
一、訊據被告甲○○固不否認於右揭時間與被告乙○○共同至上開丙○○之住處，然
    矢口否認有何竊盜犯行，辯稱：是乙○○說要找我一起去看家具，所以我才和他
    一起去丙○○之住處，我不知道裏面有人居住，也沒有進入，是乙○○撬不開鐵
    皮才向我借扳手，扳手是我之前就放在機車行李箱內，手機是乙○○拿出來給我
    的，我不可能從那麼小的透氣孔馬上逃出云云。惟查：右揭事實，業據同案被告
    乙○○坦承不諱，核與被害人丙○○到庭指述：「我聽到房子內有聲音，就看到
    甲○○在我浴室門邊，他看到我出來就馬上跑走，乙○○則是在客廳內竊取東西
    」、「（你的手機如何找到？）警察將被告甲○○帶回警局時，在甲○○身上找
    出來的」等語相符，並有贓物認領保管收據一紙及現場相片十一幀附卷可稽。再
    衡諸常情，如係一般選購傢具應至傢具行選購，豈有撬開圍牆，自後門進入之理
    ；又參以被告甲○○如僅在外單純等待同案被告乙○○，而無行竊之犯行，何需
    心虛逃匿？是被告甲○○上開辯解，顯係事後卸責之詞，不足採信。此外，復有
    扣案之活動扳手、扳手各一支及螺絲起子二支足資佐證，事證明確，被告甲○○
    之竊盜犯行，應堪認定。
二、查扣案之扳手及活動扳手，長約四十公分，為鋼鐵製品，質地堅硬，而螺絲起子
    前端均屬尖銳，業經本院當庭勘驗明確，上開扣案物客觀上均足以對人之生命、
    身體造成傷害，同屬於兇器無訛。核被告甲○○所為，均係犯刑法第三百二十一
    條第一項第二款、第三款攜帶兇器、毀越牆垣及安全設備竊盜罪。被告甲○○與
    同案被告乙○○就上開犯行，有犯意之聯絡與行為之分擔，均為共同正犯。爰審
    酌被告素無前科，素行尚佳，因一時貪念，所生危害非鉅，犯罪情節洵屬輕微，
    及其犯罪之目的、手段、犯後態度等一切情狀，量處如主文所示之刑，以資懲儆
    。末查被告前未曾受有期徒刑以上刑之宣告，有台灣高等法院被告全國前案紀錄
    表可按，被告向有正當職業，因一時貪慾圖便，短於思慮，經此起訴審判後，當
    能知所警惕，而無再犯之虞，本院認為前開對其宣告之刑，以暫不執行為適當，
    爰宣告緩刑三年，以啟自新，緩刑期間併付保護管束。
三、扣案之活動扳手、扳手各一支及螺絲起子二支，分別係被告甲○○及同案被告乙○○所有，供其等二人犯罪所用之物，應依刑法第三十八條第一項第二款規定宣
    告沒收之。
據上論斷，應依刑事訴訟法第二百九十九條第一項前段，刑法第二十八條、第三百二
十一條第一項第二款、第三款、第七十四條第一款、第九十三條第一項、第三十八條
第一項第二款，判決如主文。
本案經檢察官林良蓉到庭執行職務。
中      華      民      國      九十      年      七      月    十七    日
                                        臺灣雲林地方法院刑事第二庭
                                            法  官  趙  思  芸
右正本證明與原本無異。
如不服本判決，應於判決送達後十日內向本院提出上訴狀( 應附繕本 )。
                                            書記官  王  淑  美
中      華      民      國      九十      年      七      月    十七    日
中華民國刑法第三百二十一條
 (加重竊盜罪)
犯竊盜罪而有左列情形之一者，處六月以上五年以下有期徒刑：
一  於夜間侵入住宅或有人居住之建築物、船艦，或隱匿其內而犯之者。
二  毀越門扇、牆垣或其他安全設備而犯之者。
三  攜帶兇器而犯之者。
四  結夥三人以上而犯之者。
五  乘火災、水災或其他災害之際而犯之者。
六  在車站或埠頭而犯之者。
前項之未遂罰之。


司法院資訊處製作；財團法人民間司法改革基金會備份。
